【裁判字號】    92,交抗,38
【裁判日期】    920121
【裁判案由】    聲明異議
【裁判全文】
臺灣高等法院臺中分院刑事裁定                      九十二年度交抗字第三八號
    抗  告  人
    即受處分人  乙○○  女四十.
右抗告人因聲明異議案件，不服臺灣台中地方法院中華民國九十一年十二月九日裁定
（九十一年度交聲字第八０一號），提起抗告，本院裁定如左：
    主  文
抗告駁回。
    理  由
一、按汽車駕駛人停車時，在禁止臨時停車處所停車者，處新台幣六百元以上一千二
    百元以下罰鍰；汽車駕駛人停車時，在設有禁止停車標誌之處所停車者，處新台
    幣六百元以上一千二百元以下罰鍰，道路交通管理處罰條例第五十六條第一項第
    一款、第四款分別定有明文。原裁定以抗告人即受處分人（以下簡稱為受處分人
    ）所有之車牌號碼ＳＲＡ─六四六號輕型機車，曾於民國（下同）九十一年六月
    二十五日上午九時四十八分許、同年七月九日上午九時五十分許，在台中市火車
    站廣場及建國路違規停車之事實，為受處分人所不爭執，並經證人即舉發警員李
    賢德、楊國良於原審九十一年十一月十五日訊問時到庭結證屬實，復有台中市警
    察局中市警交字第ＧＢ0000000號、第ＧＰ0000000號舉發違反道
    路交通管理事件通知單二紙、舉發照片四禎可稽佐證。而依證人李賢德、楊國良
    於原審訊問時證稱：「斜線部分是出入口，也是不能停車，異議人停的地方是人
    行道」、「地上所設之黃黑斑紋線是阻止機車進入的，該處為人行道，如停放車
    子，造成旅客不方便，該處已拖吊一整年了」等語，查證人李賢德、楊國良係執
    勤警員，其立場客觀中立，且其與受處分人素不相識，亦無宿怨，苟受處分人無
    該等違規情事，舉發員警當無設詞攀誣之理，是其所為之證言，應屬真實可信，
    認受處分人於前揭時地違規停車之事實，已甚明確，受處分人辯稱：因該路段人
    行道禁停之標示未明確，地面標示線顏色錯誤，誤導民眾，原裁決處分顯有違誤
    云云，並不足取，爰認原處分機關交通部公路局台中區監理所甲○○○理站本諸
    權責裁處受處分人最低罰鍰新台幣（下同）六百元，逾期處最高罰鍰一千二百元
    等情，應無不當之處，而駁回受處分人之聲明異議，經核於法並無違誤。受處分
    人抗告意旨雖指稱（一）機車停放點非斜線區，其所停放位置為白線區域，白線
    係可停放區，火車站前廣場，白線與黃線標示區有明顯之區分。（二）員警於原
    審證稱該區拖吊已有一年，係屬說謊，否則就是值勤不力，蓋受處分人自九十一
    年五月間起至同年七月九日止，共停放十五次，直到同年七月九日被拖吊才驚奇
    ，如是禁停區，為何未見警告？為何停放二個月均被允許？（三）該區交通標示
    不正確，不完全，且舉發時未及時告知受處分人，均有瑕疵云云。但查受處分人
    上開二次違規停放機車之地點均係禁止停車之人行道，業據證人李賢德、楊國良
    於原審到庭結證在卷，並有其二人所提之四張照片附卷可按。而依該照片顯示在
    地上所設之黃黑斑紋線係於受處分人違規停放時即已設置，且該處有「人行道禁
    停機車腳踏車」之標誌，受處分人指稱係於其聲明異議後所設置，尚有誤會。次
    查縱受處分人於該區停放二個月僅被違規告發二次，惟屬告發單位是否確實認真
    執法之問題，並不影響本件受處分人之違規責任。至該區有無交通標示不正確、
    不完全，乃至該處禁止停放機車是否適當，均係交通標誌設置妥適與否之問題，
    受處分人如認有不妥適，可依循管道向有關單位反映。另告發單位舉發後未立即
    通知違規人，係違規處理之流程。受處分人抗告意旨徒憑己見，任意指摘原裁定
    不當，並無理由，應予駁回。
二、據上論結，應依道路交通案件處理辦法第二十六條、刑事訴訟法第四百十二條，
    裁定如主文。
中        華        民        國  九 十 二  年     一     月   二十一   日
                                  臺灣高等法院臺中分院刑事第八庭
                                        審判長法  官  羅  得  村
                                              法  官  陳  毓  秀
                                              法  官  劉  榮  服
右正本證明與原本無異。
不得再抗告。
                                              書記官  陳  俞  豪
中        華        民        國  九 十 二  年     一     月   二十二   日
                                                                        Ｋ


司法院資訊處製作；財團法人民間司法改革基金會備份。
